da: Hegnskomponenter: Pigtråd; Stof; Hegnstopper; Port; Panel; Stakit; Stolpe; Skinne; Lamel; Andet
bg-BG: Компоненти за ограда: Бодлива тел; Плат; Топер за ограда; Порта; Панел; Пикет; Стълб; Парапет; Летва; Други
zh-CN: 击剑组件: 带刺铁丝; 面料/布料; 栅栏顶饰; 门; 板; 尖桩; 柱; 栏杆; 板条; 其他
hr-HR: Komponente ograde: Bodljikava žica; Tkanina; Gornji dio ograde; Vrata; Panel; Piket; Stup; Ograda; Rebrenica; Ostalo
nl: Schermcomponenten: Prikkeldraad; Stof; Hektopper; Poort; Paneel; Piket; Paal; Rail; Lat; Andere
ja: フェンスの部品: 有刺鉄線; 布・生地; フェンストッパー; 門; パネル; 柵; 柱; レール; 薄板; その他
fi: Aitauksen komponentit: Piikkilanka; Kangas; Aidan päällys; Portti; Paneeli; Paalu; Pylväs; Rail; Säle; Muu
zh-TW: 圍籬零組件: 帶刺的鐵絲網; 布料; 圍籬頂蓋; 大門; 面板; 尖木樁; 柱板; 欄杆; 板條; 其他
lt-LT: Tvoros komponentai: Spygliuota viela; Audinys; Tvoros viršaus elementai; Vartai; Segmentas; Vertikali tvoralentė; Stulpas; Skersiniai; Horizontali tvoralentė; Kita
ro-RO: Componente pentru împrejmuiri: Sârmă ghimpată; Material textil; Topper gard; Poartă; Panou; Pichet; Stâlp; Șină; Șipcă; Altele
pl: Elementy ogrodzenia: Drut kolczasty; Tkanina; Szczyt ogrodzenia; Brama; Panel; Warta; Księgowanie; Kolej; Listwa; Inne
vi: Bộ phận của hàng rào: Dây thép gai; Vải; Nóc rào; Cổng; Panel; Rào cọc thấp; Cột trụ; Dốc trượt có thanh trượt; Rào thanh ngang sít; Khác
sk-SK: Komponenty oplotenia: Ostnatý drôt; Tkanina; Nadstavba na plot; Brána; Panel; Piket; Stĺpik; Lišta; Lamela; Iné
pt-BR: Componentes de cerca: Arame farpado; Tecido; Topo de cerca; Portão; Painel; Piquete; Poste; Trilho; Ripa; Outro
nb: Gjerdekomponenter: Piggtråd; Stoff; Gjerdetopper; Port; Panel; Pikett; Stolpe; Rail; Lamell; Annet
en: Fencing components: Barbed wire; Fabric; Fence topper; Gate; Panel; Picket; Post; Rail; Slat; Other
sl-SI: Sestavni deli ograje: Bodeča žica; Tkanina; Vrh ograje; Vrata; Panela; Letve; Steber; Prečne letve; Letve; Drugo
tr: Çit Bileşenleri: Dikenli tel; Kumaşlar; Çit tepesi; Kapı; Panel; Kazık; Direk; Tırabzan; Çıta; Diğer
ru: Части ограждения: Колючая проволока; Ткань; Верхушка забора; Ворота; Панель; Штакетник; Столб; Рейка; Планка; Другой
es: Componentes de cercado: Alambre de púas; Tejido; Valla; Puerta; Panel; Piquete; Poste; Riel; Listón; Otros
ko: 장벽 구성품: 가시 철사; 패브릭; 울타리 토퍼; 문; 패널; 피켓; 기둥; 레일; 널; 기타
sv: Staketkomponenter: Taggtråd; Tyg; Stakettopp; Grind; Panel; Staket; Stolpe; Räcke; Spjäla; Övrigt
de: Zaunkomponenten: Stacheldraht; Stoff; Zaunaufsatz; Tor; Panel; Zaunlatte; Ständer; Rail; Latte; Sonstiges
fr: Composants de cloison: Fil barbelé; Tissu; Couverture de clôture; Portail; Panel; Piquet; Poteau; Rail; Latte; Autre
pt-PT: Componentes de cercas: Arame farpado; Tecido; Parte de cima de cerca; Portão; Panel; Estacas; Coluna; Calha; Ripa; Outro
th: ส่วนประกอบการวางรั้ว: ลวดหนาม; ผ้า; ส่วนเสริมความสูงรั้ว; ประตูรั้ว; ทรงเหลี่ยม; ไม้รั้ว; เสารั้ว; ราง; ไม้ระแนง; อื่นๆ
cs: Součásti oplocení: Ostnatý drát; Látky; Horní část plotu; Brána; Panel; Kolík; Sloupek; Rail; Laťka; Jiné
el: Στοιχεία συστήματος περίφραξης: Συρματόπλεγμα; Ύφασμα; Επάνω μέρος φράχτη; Πύλη; Πλέγμα; Πάσσαλος; Στύλος; Κιγκλίδωμα; Πηχάκι; Άλλο
hu: Kerítés alkatrészei: Szögesdrót; Szövet; Kerítésfedő; Kapu; Panel; Cövek; Oszlop; Keresztrúd; Léc; Egyéb
it: Componenti per recinzioni: Filo spinato; Tessuto; Coprirecinzione; Cancello; Pannello; Picchetto; Montante; Rail; Stecca; Altro